Juan Manuel Vergara

Argentina | +543434054038 jnmvrgr@gmail.com

Resumen

Como desarrollador Full Stack apasionado y dedicado con más de 2.5 años de experiencia, aporto un profundo amor tanto por el desarrollo Frontend como Backend. Con un enfoque meticuloso y altamente organizado, prospero como un jugador de equipo colaborativo. Busco constantemente el crecimiento personal y profesional, explorando continuamente nuevas herramientas y tecnologías para mejorar mis habilidades.

Lo que me distingue es mi compromiso con las mejores prácticas y la excelencia en la entrega de proyectos. Me esfuerzo por la perfección, asegurando que los proyectos se completen exitosamente y cumplan con los más altos estándares de calidad. Con mis habilidades, actitud y dedicación al crecimiento personal y profesional, confio en poder hacer una valiosa contribución a cualquier equipo. Poseo la pasión por la innovación y la búsqueda de la excelencia que puede impactar positivamente en proyectos y organizaciones. Permitime aportar mi pasión y experiencia para ayudar a que tu equipo tenga éxito.

Experiencia

Scale AI

Software Developer | 05/2023 - Present

- Como parte del equipo de IA, analizo ejemplos de código escritos en Java, JavaScript, TypeScript y Python, los cuales son generados por un LLM. Estos ejemplos de código incluyen aplicaciones web, implementaciones de IA, estructuras de datos y algoritmos.
- Cuantificar y clasificar las respuestas generadas por el LLM en términos de calidad, precisión y estructura.
- Escribir y editar el código escrito por el LLM con razonamiento para corregir errores y mejorar el rendimiento.

Coderhouse

Tutor Backend | 05/2023 - 10/2023

- Revisar materiales previo a la clase.
- Resolver dudas por chat de Zoom.
- Participar de reunión de Warm Up y Catch Up.
- Responder consultas individuales por el chat de plataforma.
- Corregir Entregables/Pre-entregas.
- Brindar feedback sobre Entregables/Pre-entregas.

Mathison Projects, INC

Full Stack Developer | 08/2022 - 06/2023

Desarrollo del Backend y Frontend de una aplicación integral de gestión y programación de redes sociales. Tareas completadas:

- Página de inicio y sitio web responsivos.
- Sistema de autenticación. Incluye inicio de sesión social con: Instagram, Facebook, Twitter, Google, LinkedIn, TikTok y Pinterest.
- Crear y gestionar clientes.
- Vincular cuentas de redes sociales: Instagram, Facebook, Twitter, Google, LinkedIn, TikTok, Pinterest.
- Sistema de pago con Stripe.
- Programación y publicación conveniente de publicaciones utilizando un calendario.
- Crear un panel de control con gráficos para análisis.
- Acceso a análisis profundo.
- Crear un centro de ayuda con Chat Bot con tecnología de IA de código abierto.
- Uso de metodología Scrum para una gestión eficiente y efectiva del proyecto.

Desarrollé las principales funcionalidades para el Producto Mínimo Viable (MVP). Las tecnologías utilizadas fueron: React, Next, JavaScript, TypeScript, Strapi, Node, AWS, Git y GPT 3.5.

Virtual Office Systems

Full Stack Developer | 04/2022 - 09/2022

Desarrollo de una aplicación móvil y web para conectar transportistas con clientes y empresas, facilitando la distribución masiva de productos. Tareas completadas:

• Desarrollar tanto los componentes Frontend como Backend de la aplicación.

- Desarrollar aplicaciones móviles individuales para transportistas, clientes y empresas.
- Sistema de autenticación.
- Integrar chat en tiempo real para conectar a transportistas, clientes y empresas.
- Subir, editar y ver documentos.
- Agregar geolocalización y las mejores rutas para los transportistas.

Entregué una aplicación de alto rendimiento que cumplió con los requisitos del cliente. Las tecnologías utilizadas fueron: React Native (Expo), Node.js, MySQL, Docker y Git.

Educacion

Henry Bootcamp
Full Stack Developer | 03/2022
Certificado

Provectos

• Minecraft Clone

Desarrollé un clon básico de Minecraft utilizando JavaScript, React y Three.js. Puedes agregar o eliminar bloques, saltar, correr, cambiar tipos de bloque y más. También puedes guardar tu mundo y cargarlo cuando lo desees.

• Resident Evil Wiki

Desarrollé una wiki sobre los juegos e historia de Resident Evil. Es una aplicación de una sola página (SPA) en la que, al comenzar a desplazarte, te sumergirás en el universo de Resident Evil, empezando por el primer juego y avanzando a través de todos los juegos canónicos enumerados en la saga. Puedes ver el epílogo de cada juego y la lista de personajes. Puedes seleccionar un personaje de la lista para ver su resumen y papel en el juego. Cada juego está acompañado de imágenes relevantes. También es compatible con dispositivos móviles. Las tecnologías utilizadas fueron: TypeScript, Next, React, TailwindCSS y Gsap.

Crypto App

Mediante el uso de la API de CoinGecko, puedes visualizar los precios en tiempo real de todas las criptomonedas en orden de clasificación. Al tocar cualquier token, puedes acceder a un gráfico y aplicar filtros para diferentes períodos de tiempo, como días, meses o histórico completo, además de agregarlo a tu lista de seguimiento. Además, tienes la capacidad de crear un portafolio personalizado para realizar un seguimiento de los precios en tiempo real de todos tus tokens. Las tecnologías utilizadas en este proyecto incluyen React Native, Expo, React Navigation y Recoil.

MovieMark

Este proyecto grupal se llevó a cabo para el bootcamp de Henry, centrándose en la creación de un ecommerce para un cine. La plataforma incluye características como registro y inicio de sesión de usuarios, navegación y búsqueda de películas de estreno próximas y de mayor calificación, acceso a información detallada de las películas, búsqueda de productos, agregar boletos o productos al carrito de compras y realizar pagos a través de MercadoPago. Además, desarrollamos un completo panel de administración que permite una gestión eficiente de películas, productos y usuarios. Las tecnologías utilizadas en este proyecto incluyen React.js, Redux y SASS para el Frontend, y Node.js (Express) con PostgreSQL (conectado a través de Sequelize) para el Backend.

Habilidades

JavaScript, Java, Python, TypeScript, Node.js, Express.js, React, Next.js, Redux, React Native, SQL, MongoDB, HTML5, CSS3, Git, AWS, Redis, Docker, SaaS, Scrum

Idiomas

Español, Inglés, Portugués

Links

LinkedIn

Portfolio